【裁判字號】    96,訴,246
【裁判日期】    970930
【裁判案由】    偽造有價證券
【裁判全文】
臺灣士林地方法院刑事判決               96年度訴字第246號
公  訴  人  臺灣士林地方法院檢察署檢察官
被      告  庚○○  45歲民.
                    （另案於臺灣臺北監獄執行中）
指定辯護人  本院公設辯護人林龍輝
上列被告因偽造有價證券案件，經檢察官提起公訴（95年度偵字
第5626號），本院判決如下：
    主  文
庚○○無罪。
    理  由
一、公訴意旨略以：被告庚○○曾向辛○○（涉犯偽造有價證券
    罪嫌部分，業經臺灣高等法院以94年度上訴字第3370號判決
    處有期徒刑2 年，緩刑4 年確定）借款新臺幣（下同）14萬
    5000元，嗣因無法清償，乃於民國92年10月間某日，在臺北
    縣泰山鄉○○路○ 段427 號辛○○住處，將渠於不詳時、地
    ，取得付款人為臺北銀行吉林分行第318 －2 帳號、號碼分
    別為CN0000000 號、CN0000000 號、CN0000000 號，均已蓋
    妥發票人印章之空白支票3 紙（該3 紙空白支票均為壬○○
    所有，於89年12月28日上午10時許，在臺北市○○○路與新
    中街口附近，連同其餘之空白支票共25張一併失竊，並經不
    詳之人在發票人欄偽造「全木電訊實業有限公司」、「顏志
    祥」、「會計部」之印文）交付給辛○○，欲以之抵償渠積
    欠辛○○之上開債務，被告庚○○及辛○○均未經真正發票
    人之授權，竟共同基於意圖供行使之用而偽造有價證券之犯
    意聯絡，當場謀議決定發票日期及金額後，推由辛○○在該
    3 紙空白支票上填寫發票日及金額以完成發票行為之方式，
    接續將該3 紙空白支票偽造完成如附表一編號1 至編號3 所
    示之支票3 紙後，由辛○○基於行使及意圖為自己不法所有
    之概括犯意，先於92年10月中旬某日，持附表一編號1 所示
    之偽造支票，在臺北縣蘆洲市華南銀行蘆洲分行前交予其姊
    夫黃朝輝行使，以該紙支票為擔保向黃朝輝詐借2 萬5000元
    ，致使黃朝輝陷於錯誤而如數交付；又於92年10月25日在臺
    北市○○路中華醫院前，將附表一編號2 所示之偽造支票交
    予友人甲○○調現行使，並允諾由此抵銷甲○○原先積欠辛○○之債務2000元，致甲○○因而陷於錯誤再持該紙支票向
    其姊乙○○調得同額現金後，將款項交付辛○○（事後乙○○再將該紙支票交予己○○提示）；另於92年11月間某日，
    在臺北市○○區○○路4 段60之74號6 樓租屋處，將附表一
    編號3 之偽造支票交付前來收取租金之林金田（出租人為林
    金田之妻丙○○○），用以支付積欠之房屋租金（事後林金
    田將該紙支票交由其妻丙○○○提示）。嗣因黃朝輝、己○○、丙○○○分別提示該等支票，均因壬○○早已掛失止付
    未獲兌現，因認被告庚○○涉有刑法第201 條第1 項之偽造
    有價證券罪嫌云云。
二、被告以外之人於審判外所為陳述，其證據能力之判斷：
  (一)證人丙○○○（92年12月10日警詢證述，見臺灣臺北地方法
    院檢察署第10163號偵查卷宗【下稱第10163號偵卷】第15頁
    以下）、甲○○（92年12月31日警詢證述，見臺灣臺北地方
    法院檢察署第7131號偵查卷宗【下稱第7131號偵卷】第25頁
    以下）、乙○○（92年12月31日警詢證述，見第7131號偵卷
    第20頁以下）、己○○（92年12月31日警詢證述，見第7131
    號偵卷第16頁以下）等人於警詢所為之陳述，均屬被告以外
    之人於審判外之陳述，並無刑事訴訟法第159 條之1 至同條
    之4 所列得為證據之情形，復經被告與辯護人不同意作為證
    據，自應排除其證據能力。
  (二)按被告以外之人於審判中死亡者，其於檢察事務官、司法警
    察官或司法警察調查中所為之陳述，經證明具有可信之特別
    情況，且為證明犯罪事實之存否所必要者，得為證據，刑事
    訴訟法第159條之3第1款訂有明文。是依該條規定，被告以
    外之人於檢察事務官、司法警察（官）調查時所為審判外陳
    述，係屬傳聞證據，依同法第159條第1項規定，本無證據能
    力，必因其嗣於審判中有上開實際不能到庭，或到庭不能（
    願）陳述，以接受交互詰問情形，而其先前審判外之陳述具
    備「可信性」及「必要性」二要件，始例外得認為有證據能
    力。其中所謂「具有可信之特別情況」，係屬「信用性」之
    證據能力要件，而非「憑信性」之證據證明力，法院自應就
    其陳述當時之原因、過程、內容、功能等外在環境加以觀察
    ，以判斷其陳述，是否出於「真意」、有無違法取供等，其
    信用性已獲得確定保障之特別情況，加以論斷說明其憑據。
    而所稱「為證明犯罪事實存否所必要者」，係指就具體個案
    案情及相關卷證判斷，為發現實質真實目的，認為除該項審
    判外之陳述外，已無從再就同一供述者，取得與其上開審判
    外陳述之相同供述內容，倘以其他證據代替，亦無從達到同
    一目的之情形而言（最高法院97年度台上第4635判決意旨參
    照）。證人壬○○於本件審理前之93年2 月15日業已死亡，
    有其戶役政系統個人資料查詢結果1 紙附於本院卷內可考，
    本院審酌其與本案被告庚○○或另案被告辛○○均不相識，
    純係以空白支票本遭竊之被害人身份接受訊問，其於司法警
    察前所為之歷次證述（92年12月31日警詢證述，見第7131號
    偵卷第16頁以下、93年2 月4 日警詢證述，見第10163 號偵
    卷第19頁以下），過程上並無何違法瑕疵可指，復迭為一致
    內容之證述，當係出於真意所為，其信用性堪認業獲擔保；
    而其所證有關自身未曾簽發或授權他人簽發如附表一編號1
    至編號3 所示三紙支票等情，又係本案被告庚○○、另案被
    告辛○○被訴涉犯意圖供行使之用，偽造有價證券罪嫌之基
    礎前提事實，證人壬○○於警詢時所陳上情，亦據另案被告
    辛○○坦認在卷，惟因辛○○以被告身份所供，並無證據能
    力，致無從以其他供述證據代替，而達同一追求真實之目的
    ，因認其警詢所為陳述合於可信性、必要性之要件，足堪採
    為證據。
  (三)又按被告以外之人於審判外向法官所為之陳述，得為證據，
    刑事訴訟法第159之1第1項定有明文。是證人戊○○、丙○○○、林金田、黃朝輝等人於臺北地方法院94年度訴字第
    427 號偽造有價證券案件（下依行文需要，或稱北院另案，
    或稱北院另案卷）審理時在法官前所為之陳述，均經依法具
    結，又因在法官前所為之審判外陳述，其筆錄製作之過程、
    內容等情況亦經推認具備合法可信之適當性保障，又別無顯
    不可信之情事，自均得採得為證據。
  (四)至辛○○於本院另案審理時，以及臺灣高等法院94年度上訴
    字3370號偽造有價證券案件（下依行文需要，或稱高院另案
    ，或稱高院另案卷）審理時所為供述，既係以被告身分而為
    供述，未經具結，本不負據實陳述之義務，依刑事訴訟法第
    158 條之3 規定，自不得以其另案審理時之供述資為不利被
    告庚○○之認定依據。惟被告以外之人於審判外之陳述，雖
    不得以之直接作為認定犯罪事實與否之證據，但參酌現行刑
    事訴訟法第166 條之1 第2 項、第3 項第6 款，第166 條之
    2 之規定及行反詰問時，容許以陳述人先前不一致之陳述作
    為彈劾證據之法理，非不得以之作為彈劾證據，用來爭執被
    告、證人、鑑定人陳述之證明力（最高法院94年度台上字第
    6881號判決意旨參照）。是辛○○於北院另案、高院另案審
    理時所為陳述，為不利於被告庚○○之證述，業據本院排除
    證據能力，但仍得以之作為彈劾證據，用來爭執證人戊○○
    證述之證明力，附此敘明。
  (五)末查，卷附臺灣票據交換所退票理由單（第7131號偵卷第31
    頁、第10163 號偵卷第25頁）、掛失止付通知單（第7131號
    偵卷第32頁、34頁）、遺失票據申報書（第7131號偵卷第35
    頁）、臺灣票據交換所92年12月1 日、同年月19日函（第10
    163 號卷第24頁、第7131號偵卷第30頁）等，均含有意思表
    達成份在內，性質上均屬被告以外人於審判外所為之書面陳
    述，依刑事訴訟法第159 條第1 項之規定，原不得做為證據
    。然其中之退票理由單、掛失止付通知單，均係從事業務人
    員於業務上或通常業務過程所須製作之紀錄文書、證明文書
    ，依刑事訴訟法第159 條之4 第1 項第2 款之規定，自具證
    據能力。至卷附遺失票據申報書及臺灣票據交換所92年12月
    1 日、同年月19日函，雖係被告以外之人於審判外之書面陳
    述，且不符合同法第159 條之1 至第159 條之4 之規定，惟
    按如經當事人於審判程序同意作為證據，法院審酌該言詞陳
    述或書面陳述作成時之情況，認為適當者，亦得為證據，此
    觀刑事訴訟法第159 條第1 項及第159 條之5 自明。被告與
    辯護人於本院準備程序及審判期日就此均表示無意見而不予
    爭執其證據能力，且迄言詞辯論終結前均未聲明異議，本院
    審酌上開證據資料製作時之情況，尚無違法不當及證明力明
    顯過低之瑕疵，亦認為以之作為證據應屬適當，揆諸前開規
    定，爰逕依刑事訴訟法第159 條之5 規定，認卷附遺失票據
    申報書及臺灣票據交換所92年12月1 日、同年月19日函，雖
    係被告以外之人於審判外之書面陳述，亦例外有證據能力。
  (六)至附表一編號1 至3 之偽造支票3 紙（參見第7131號偵卷第
    32頁、第10163 號偵卷第26、27頁、北院另案卷第15頁），
    係以證物本體作為證據，並非屬人類意思表達之言詞或書面
    陳述，性質上則屬非供述證據，尚非傳聞法則所指之「被告
    以外之人於審判外之書面陳述」（最高法院97年度第3854號
    判決意旨參照），其均經合法扣案或調取，取得之程序均屬
    合法，並經依法踐行證據之調查程序，自有證據能力。
三、次按犯罪事實應依證據認定之，無證據不得認定犯罪事實；
    又不能證明被告犯罪者，應諭知無罪之判決，刑事訴訟法第
    154 條第2 項、第301 第1 項分別定有明文。再按認定不利
    於被告之事實，須依積極證據，苟積極證據不足為不利於被
    告事實之認定時，即應為有利於被告之認定，更不必有何有
    利之證據（最高法院30年上字第816 號判例參照）；又事實
    之認定應憑證據，如未能發現相當證據，或證據不足以證明
    ，自不能以推測或擬制之方法，以為裁判基礎（最高法院40
    年臺上字第86號判例意旨參照）；又認定犯罪事實所憑之證
    據，雖不以直接證據為限，間接證據亦包括在內，然而無論
    直接證據或間接證據，其為訴訟上之證明，須於通常一般人
    均不致有所懷疑，而得確信其為真實之程度者，始得據為有
    罪之認定，倘其證明尚未達到此一程度，而有合理之懷疑存
    在，無從使事實審法院得有罪之確信時，即應由法院諭知被
    告無罪之判決（最高法院76年台上字第4986號判例意旨參照
    ）。
四、公訴意旨認被告庚○○涉有偽造有價證券犯行，無非係以證
    人戊○○之證述，以及卷附之另案被告辛○○於北院另案、
    高院另案審判時所為供述為主要論據，另再輔以證人壬○○
    、丙○○○、林金田、甲○○、乙○○、黃朝輝之證述及偽
    造支票、退票理由單、掛失止付通知單、遺失票據申報書以
    為佐證。然訊據被告庚○○堅決否認有何意圖供行使之用而
    共同偽造附表一編號1 至編號3 所示支票使用之犯行，辯稱
    ：伊根本就不認識辛○○、戊○○，沒有向辛○○借過錢；
    系爭三張支票伊連看都沒看過，更不可能將之交付予辛○○
    。之所以辛○○會說是伊交付支票清償借款，目的完全是為
    脫免自己之罪責等語。經查：
  (一)如附表一編號1 至編號3 所示支票號碼CN0000000 號、CN00
    00000 號、CN0000000 號之空白支票3 紙（發票日期、金額
    及發票人欄均空白），係壬○○於89年12月28日10時許，在
    臺北市○○○路、新中街口遭竊，業據證人壬○○於警詢時
    證述在卷（參見第7131號偵卷第13至14頁、第10163 號偵卷
    第20至21頁），並有票據掛失止付通知書、遺失票據申報書
    在卷可稽（參見第7131號偵卷第34頁、第35頁）；又如附表
    一編號1 至3 所示3 紙支票發票人欄蓋用之發票人章係「全
    木電訊實業有限公司」、「顏志祥」、「會計部」等字樣，
    並非壬○○簽發，嗣且由辛○○填載完成發票日期及金額欄
    ，偽造完成後，持以行使等情（各紙支票之行使情形，詳如
    附表二所示），已據證人丙○○○、林金田、黃朝輝、乙○○、己○○分別於北院另案及本院審理時結證明確，復有臺
    灣票據交換所退票理由單、偽造支票、掛失止付通知單、遺
    失票據申報書在卷可憑，是附表一編號1 至編號3 所示3紙
    支票，確係由不詳之人填妥發票人欄後，再由辛○○填載金
    額、發票日，偽造完成後，持交他人而行使之，或藉以抵償
    房租，或用以調借現金之事實，至堪認定。
  (二)被告庚○○既執前詞置辯，則其與另案被告辛○○究有無意
    圖供行使之用而偽造有價證券之犯意聯絡，即公訴人所指「
    被告庚○○交付尚未填載發票日、金額之如附表一編號1 至
    編號3 所示支票予辛○○抵償債務」，甚或「指示辛○○填
    載支票發票日期及金額，或就發票日期及金額之填載內容與
    辛○○有所合意」乙情，即須積極證據以資證明。公訴人係
    執另案被告辛○○及證人戊○○於北院另案及本院審理時之
    證述資為證據方法，以證明此一待證事實。自應詳核其所證
    是否屬實，以認定事實。惟查：
  1.細繹另案被告辛○○就此一待證事實所為證述或供述之內容
    ，卻有下列瑕疵可指：
  (1)另案被告辛○○前後供述，就填載附表一編號1 至編號3 之
    金額及發票日經過，先謂：「沒有人授權我填發票日期及金
    額」（參見北院另案卷94年4 月5 日準備程序筆錄）云云，
    嗣又稱：「我跟阿輝講說我大概什麼時間要用到，阿輝跟我
    講說太急的話，他就沒有辦法付給我，阿輝交票給我時就跟
    我說三張支票的發票日要填一個月後，時間不要太近，我三
    張票的發票日是一次就填寫完畢」（參見北院另案卷94年6
    月7 日審判筆錄）云云，末又稱：「我承認我有填支票，但
    我不知道支票的來源，是阿輝要還我錢，叫我那樣寫」（參
    見高院另案卷94年11月10日準備程序筆錄）云云，有關公訴
    人藉資證明被告庚○○與另案被告辛○○間之偽造有價證券
    犯行具有犯意聯絡之基礎事實，已為先後不一致之陳述。則
    其所陳是否具可信性，實堪置疑。
  (2)再者，另案被告辛○○既稱：阿輝交付尚未填載發票日與金
    額之如附表一編號1 至編號3 所示3 紙支票之原因關係，係
    供抵償先前欠款，則其有關與庚○○債務之詳情，自應供述
    明白，必無重大瑕疵可指，始能採信其說詞。惟其就該筆債
    務之利息償還方式，曾陳稱：「阿輝欠我14萬，（本院按：
    支票總金額）多的5 仟元阿輝說是要給我利息」（參見北院
    另案卷94年6 月7 日審判筆錄），又曾稱：「是一個姓陳的
    朋友介紹庚○○給我認識，庚○○說他要娶大陸新娘，我就
    借他錢，利息庚○○先付，他給我1 萬4 千，後來又請人轉
    交給我5 仟元」（參見北院另案94年8 月9 日審判筆錄），
    則有關利息支付方式，所陳已有不一。再者，辛○○與庚○○素不相識，則其如何經他人居中借款，當記憶深刻，應無
    誤記之理，始符常情，惟其就介紹人或稱「潘長文」，或稱
    「阿輝」，前後竟不相符；又辛○○與庚○○既不相熟，其
    所指本筆借款卻無書面憑證，以利催討，甚至依其所辯由庚○○交付之本件支票亦均未經庚○○背書，均與常情有悖。
    則辛○○所指被告庚○○因借款而交付尚未填載發票日及金
    額之附表一編號1 至編號3 支票云云，其真實性實難憑採。
  (3)另辛○○於另案之上開辯詞，倘獲法院採信，確足以脫免自
    己罪責，是其利害關係與被告庚○○相反，益徵其有虛偽陳
    述、為己卸責之陳述動機。又辛○○另案偽造有價證券罪業
    已判決確定，其與本案被告庚○○相互對立之利害關係已不
    復存在，較有可能為符合實情之陳述，自有必要於本院審理
    時傳訊到庭行交互詰問，並與被告對質，藉資調查事實。惟
    辛○○經本院以各種方式探查其址，並多次以證人身分按址
    傳、拘均未到庭，本院已盡督促證人到庭之義務，僅能就其
    卷存供述評價如上，附此敘明。
  2.況查，另案被告辛○○於另案既以被告身分所為供述，應排
    除證據能力，已如前述，則其上開所證更無從據為不利被告
    認定之依據，僅餘證人戊○○之供述證據為此一待證事實之
    唯一證據方法。然證人戊○○固於北院另案審理時，明確就
    上開待證事實結證稱：「當天是被告要向庚○○要錢，所以
    庚○○拿三張支票給被告」、「我只有聽到辛○○跟庚○○
    要錢，庚○○就說他只有支票，並問辛○○要不要，結果庚○○就拿出三張支票給辛○○」（參見北院另案94年6 月7
    日審判筆錄，本院另案卷第29頁正、反面）；「（問：你有
    無聽到庚○○有跟辛○○談論到票要如何用？）庚○○就是
    給辛○○三張票，辛○○有跟她講要給何人錢，好像要給三
    個人錢，所以庚○○就給辛○○三張票，好像是要付房東的
    錢及欠朋友的錢」（參見北院另案94年6 月7 日審判筆錄，
    北院另案卷第29頁反面）、「（問：除了你看到他們人交票
    外，他們到底還有無談什麼？）我只有聽到辛○○跟庚○○
    要錢，庚○○就拿票出來，當時還有談什麼我沒有聽到，我
    只知道票是庚○○拿的」云云（參見北院另案94年6 月7 日
    審判筆錄，北院另案卷第30頁），似可佐證辛○○之辯詞。
    然細繹證人戊○○之證詞，仍與辛○○之供述有下列不一致
    之處：
  (1)就被告庚○○交付支票原因關係，據辛○○於另案供承：「
    庚○○向其借錢是要娶大陸新娘」，惟證人戊○○卻證稱：
    「（問：有無曾經帶過什麼樣的朋友跟被告認識，而跟被告
    有金錢上往來？）就是汐止的一些朋友，時間我忘記了。這
    件事情我有聽庚○○的朋友提過，因為庚○○打電動玩具輸
    了一些錢，拿了支票跟我汐止的朋友就電動玩具的陳老闆調
    錢及還電動玩具的錢」、「（【本院按：經另案辛○○被告
    選任辯護人違反刑事訴訟法第166 之1 條第2 項規定於主詰
    問時行誘導詰問】問：庚○○有無拿支票向被告借錢？）不
    是向被告借錢，據我所知的是庚○○欠被告錢，所以拿支票
    給被告。拿支票時我在場，但是支票的內容我不清楚，我只
    知道有拿三張支票，發票人是何人？及有無蓋章我不知道」
    （參見北院另案94年6 月7 日審判筆錄，北院另案卷第28頁
    ），則就被告庚○○交付支票之原因，究竟是因娶大陸新娘
    而向辛○○借款，抑或是打電動玩具輸錢以致積欠辛○○債
    款而以支票還款，兩人說法大相逕庭。況辛○○且一度供稱
    ：係庚○○透過戊○○向其借款，果若屬實，戊○○豈有就
    上開重要情節與辛○○供述歧異之理？足見戊○○所證虛偽
    。
  (2)再者，就當日庚○○交付支票之時，何人見聞乙情，辛○○
    供承：只有伊與庚○○、戊○○3 人在場（北院另案94年6
    月7 日審判筆錄，北院另案卷第31頁）；戊○○卻證稱：現
    場的人除了我以外，還有被告的一位朋友及三、四位我不認
    識的人（北院另案94年6 月7 日審判筆錄，北院另案卷第29
    頁），所述亦不相同。
  (3)證人戊○○於北院另案為上開證述，亦明確證稱其與庚○○
    、辛○○均認識等語後，經本院再傳訊到庭，在被告庚○○
    在場行交互詰問，並對質之壓力下，竟翻異前詞，改證稱：
    我不認識在庭之被告庚○○，僅認識辛○○，在臺北地院作
    證時是提阿輝，庚○○這個名字是法院跟辛○○提到的，交
    給辛○○3 張支票的不是在場的被告庚○○（參見本院97年
    3 月3 日審判筆錄第3 至5 頁）云云，證詞反覆。其雖再飾
    稱：我講「阿輝」，但是他們都說阿輝就是庚○○，所以把
    2 個名字都連在一起（參見本院97年3 月3 日審判筆錄第4
    頁）云云，惟其既正確描述庚○○住所在「汐止汐萬路」（
    北院另案94年6 月7 日審判筆錄，北院另案卷第29頁），所
    指「庚○○還有拿票給我一個朋友綽號大胖（本院按：即丁○○，分別參見本院95年度易緝字第22號判決、本院96年11
    月19日準備程序筆錄）」等情，又均與庚○○所述一致，在
    偵查中亦曾明確指認庚○○之照片，指明庚○○即「阿輝」
    （臺灣士林地方法院檢察署95年度偵字第5626號卷第37頁）
    ，反而足以證明戊○○心虛始為不同之證述，堪認證人戊○○於本院結證稱：「阿輝不是庚○○」云云，確屬偽證；於
    北院另案附和另案被告辛○○所為證述，亦屬偽證。
  (四)末查，另案被告辛○○有關被告庚○○娶大陸新娘、以及被
    告庚○○住所等各被告庚○○之個人資訊雖然正確，惟庚○○既稱係與綽號大胖之丁○○因本院95年度易緝字第22號判
    決之案件涉訟使然，徵之上開各節，尚非無憑，亦不能據為
    不利被告庚○○認定之依據。
五、綜合上述，公訴人所舉證據固可證明辛○○偽造完成如附表
    一編號1 至編號3 支票之有價證券，並持以行使之事實，惟
    尚不足以證明被告庚○○與辛○○有何共同意圖供行使之用
    而偽造有價證券之犯意聯絡或行為分擔。其指出之證明方法
    ，經本院逐一剖析，相互參酌，有關辛○○另案以被告身分
    所為供述，不能為不利被告認定之積極證據，且相互參核，
    已可認辛○○所述情節確有瑕疵，整體可用供彈劾證人戊○○所證情節；又證人戊○○在北院另案之證述，亦存有可指
    之瑕疵，亦據本院析述如前，其又在本院行直接審理時，刻
    意偽證，不足為信，因認均無從使本院形成被告庚○○有罪
    之心證。此外，復查無其他任何積極證據可資證明被告庚○○有何共同偽造有價證券之犯行，揆諸首開說明，基於無罪
    推定之原則，應為被告庚○○無罪之諭知。至證人戊○○另
    涉偽證罪嫌，應另由臺灣士林地方法院檢察署檢察官另為適
    法偵處，附此敘明。
據上論斷，應依刑事訴訟法第301條第1項前段，判決如主文。
本案經檢察官鄭富城到庭執行職務。
中    華    民    國    97    年    9    月    30    日
                  刑事第五庭審判長法  官  李育仁
                                  法  官  孫曉青
                                  法  官  許辰舟
以上正本證明與原本無異。
如不服本判決，應於判決送達後10日內，向本院提出上訴狀。
                                  書記官  李典育
中    華    民    國    97    年    9     月    30    日
附表一：紀元均為【民國】，金額均為【新台幣】
 ┌──┬─────┬────┬───────┬─────┐
 │編號│支票號碼  │ 發票日 │金額          │發票人    │
 ├──┼─────┼────┼───────┼─────┤
 │一  │CN0000000 │92.11.11│7萬5000元     │全木電訊實│
 │    │          │        │              │業有限公司│
 ├──┼─────┼────┼───────┼─────┤
 │二  │CN0000000 │92.11.25│3萬5000元     │同上      │
 ├──┼─────┼────┼───────┼─────┤
 │三  │CN0000000 │92.11.21│3萬5000元     │同上      │
 └──┴─────┴────┴───────┴─────┘
附表二：辛○○行使系爭支票詳情
 ┌──┬─────┬────────────────────────────┐
 │編號│票號      │行使情形                                                │
 │    │          │                                                        │
 ├──┼─────┼────────────────────────────┤
 │一  │CN0000000 │辛○○於92年10月間，持交黃朝輝借款25,000元，以為日後清償│
 │    │          │借款擔保兼借據而行使之，嗣經黃朝輝提示，未獲兌現。      │
 ├──┼─────┼────────────────────────────┤
 │二  │CN0000000 │辛○○於92年11月間某日，為抵償欠繳房東丙○○○之房租，  │
 │    │          │持交房東丙○○○之夫林金田而行使之，致丙○○○陷於錯誤，│
 │    │          │而同意抵償被告所欠房租35,000元，惟經丙○○○提示後，亦未│
 │    │          │獲兌現。                                                │
 ├──┼─────┼────────────────────────────┤
 │三  │CN0000000 │辛○○於92年10月25日，持交甲○○調借現金而行使之，嗣經方│
 │    │          │世良持向不知情之乙○○調借現金，乙○○將之用於給付租用機│
 │    │          │械貨款而交付予不知情之己○○，經其提示後，未獲兌現      │
 └──┴─────┴────────────────────────────┘


司法院資訊處製作；財團法人民間司法改革基金會備份。
